【裁判字號】    98,易,307
【裁判日期】    980724
【裁判案由】    竊盜
【裁判全文】
臺灣屏東地方法院刑事判決               98年度易字第307號
公  訴  人  臺灣屏東地方法院檢察署檢察官
被      告  乙○○
                      號
                    （現因另案於屏東監獄竹田分監執行中）
上列被告因竊盜案件，經檢察官提起公訴（98年度偵字第973 號
），本院判決如下：
    主  文
乙○○犯夜間侵入住宅竊盜罪，累犯，處有期徒刑壹年。
    事  實
一、乙○○前於民國96年間，因詐欺案件，經臺灣高雄地方法院
    以96年度易字第762 號判決判處有期徒刑4 月確定，俟再經
    同院以96年度聲減字第5400號裁定減為有期徒刑2 月；另曾
    因公共危險案件，經本院以96年度交簡字第319 號判處有期
    徒刑3 月確定，俟經本院以96年度聲減字第2392號裁定減為
    有期徒刑1 月15日，復與上開2 月之徒刑定應執行刑為3 月
    ，而於97年6 月13日縮刑期滿執行完畢，隔日出監。詎猶不
    知悔改，基於意圖為自己不法之所有之竊盜犯意，於97年12
    月12日18時30分許之夜間，前往屏東縣恆春南灣路14號，自
    未上門鎖之大門侵入住宅（侵入住宅部份未據告訴），徒手
    在冰箱內竊取甲○○所有之牛雜、雞肉各1 包（價值共約新
    台幣500 元）。得手後適逢房東丙○○返家當場發現，惟其
    仍趁丙○○不注意之際逃離現場，嗣為警循線查獲，知悉上
    情。
二、案經屏東縣政府警察局恆春分局報請臺灣屏東地方法院檢察
    署檢察官偵查起訴。
    理  由
壹、程序方面
一、按「除簡式審判程式、簡易程式及第三百七十六條第一款、
    第二款所列之罪之案件外，第一審應行合議審判。」此刑事
    訴訟法第284 條之1 定有明文。又本件檢察官起訴被告所犯
    係刑法第321 條第1 項之加重竊盜罪，屬於刑事訴訟法第37
    6 條第2 款所定之罪，是依上開規定，即由本院獨任進行審
    判程序，就此合先敘明。
二、按被告以外之人於審判外之言詞或書面陳述，除法律有規定
    者外，不得作為證據；又被告以外之人於審判外之陳述，雖
    不符前4 條之規定，而經當事人於審判程序同意作為證據，
    法院審酌該言詞陳述或書面陳述作成時之情況，認為適當者
    ，亦得為證據。當事人、代理人或辯護人於法院調查證據時
    ，知有第159 條第1 項不得為證據之情形，而未於言詞辯論
    終結前聲明異議者，視為有前項之同意，刑事訴訟法第159
    條第1 項、第159 條之5 分別定有明文。本件證人甲○○、
    丙○○於警詢中之證言，卷附之搜索扣押筆錄、扣押物品目
    錄表、贓物認領保管單、回籠幣重量估算表等均為前開刑事
    訴訟法第159 條第1 項之傳聞證據，惟被告於本院言詞辯論
    終結前並未就其證據能力聲明異議，依前開刑事訴訟法第15
    9 條之5 第2 項之規定，上開陳述亦有證據能力。
貳、實體部分
一、上開犯罪事實業據被告乙○○坦承不諱，核與證人甲○○、
    丙○○於警詢中之證述情節相符，復有搜索扣押筆錄、扣押
    物品目錄表、贓物認領保管單各1 份、照片8 張附卷可稽，
    被告之自白核與事實相符，本件事證已明，被告犯行洵堪認
    定。
二、按刑法上所謂之夜間，為日出前日沒後，此徵之刑事訴訟法
    第146 條第4 項規定，至為明顯（最高法院29年度滬上字第
    63號判例參照），被告至證人甲○○、丙○○家中行竊之時
    間係98年12月12日18時30分許，自屬夜間；又查被告於上開
    時間所侵入之屏東縣恆春南灣路14號地址，係證人甲○○、
    丙○○之住宅，業據其等指述甚詳（見警卷第5 至第6 頁、
    第7 至第9 頁），足見上址應屬夜間有人所住之住宅。故核
    被告所為，係犯刑法第321 條第1 項第1 款之夜間侵入住宅
    竊盜罪。又被告前於96年間，因詐欺案件，經臺灣高雄地方
    法院以96年度易字第762 號判決判處有期徒刑4 月確定，俟
    再經同院以96年度聲減字第5400號裁定減為有期徒刑2 月；
    另曾因公共危險案件，經本院以96年度交簡字第319 號判處
    有期徒刑3 月確定，俟經本院以96年度聲減字第2392號裁定
    減為有期徒刑1 月15日，復與上開2 月之徒刑定應執行刑為
    3 月，而於97年6 月13日縮刑期滿執行完畢，隔日出監一情
    ，有臺灣屏東地方法院檢察署刑案資料查註紀錄表、臺灣高
    等法院被告全國前案紀錄表各1 紙附卷可稽，其於5 年以內
    故意再犯本件有期徒刑之罪，為累犯，應依刑法第47條第1
    項之規定加重其刑。爰審酌被告為圖不勞而獲而犯罪，且以
    夜間侵入他人住宅方式竊盜，易致危害，且先前於89年、91
    年均同因竊盜經法院判刑，足見其不知悔改甚深；然所得財
    物價值非鉅，並業經返還被害人甲○○及犯後均坦承犯行等
    一切情狀，量處如主文所示之刑。另公訴意旨雖另認被告亦
    於上開時地在證人甲○○床鋪枕頭下竊取3 包硬幣共計新台
    幣18,000元（起訴書誤載為1, 800元）云云，惟被告堅決否
    認有此部犯行，辯稱伊當日僅自冰箱內取走牛雜、雞肉各1
    包，並無進入證人甲○○房間內徒手竊取3 包硬幣等語；經
    查，目擊證人丙○○亦於警詢中證稱：當晚僅看到被告自冰
    箱內拿取牛雜、雞肉各1 包，並無看到被告進入證人甲○○
    房間內竊取硬幣（見警卷第8 頁），且證人甲○○於本院審
    理中係證稱：不見之硬幣共3 包，10元的那包有5 、600 枚
    硬幣，50元那包（內含5 元硬幣1 包）有200 多個硬幣（見
    本院卷第31頁背面），則依此比對卷附之回籠幣重量估算表
    計算，證人甲○○所遺失之硬幣3 包應共計重達6.54公斤（
    見本院卷第36頁），則憑身形瘦弱之被告，又如何能同時手
    持上開硬幣以及重量非輕之牛雜、雞肉各1 包（見警卷第18
    頁照片）而迅速逃逸？故此部份不能認為被告犯罪，此外檢
    察官復未能提出其他積極證據足認被告確有竊取硬幣3 包之
    犯行，惟此部份與前開論罪科刑部分有接續犯之一罪關係，
    爰不另為無罪之諭知，附此敘明。
據上論斷，應依刑事訴訟法第284 條之1 、第299 條第1 項前段
，刑法第321 條第1 項第1 款、第47條第1 項，判決如主文。
本案經檢察官劉昀到庭執行職務。
中    華    民    國    98    年    7     月    24    日
                  刑事第一庭    法  官  羅培毓
以上正本證明與原本無異。
如不服本判決應於收受判決後10日內向本院提出上訴書狀，並
應敘述具體理由；其未敘述上訴理由者，應於上訴期間屆滿後
20日內向本院補提理由書（均須按他造當事人之人數附繕本）
「切勿逕送上級法院」。
中    華    民    國    98    年    7     月    27    日
                                書記官  戴仲敏
附錄本案論罪科刑法條：
刑法第321條
犯竊盜罪而有左列情形之一者，處六月以上、五年以下有期徒刑
：
一  於夜間侵入住宅或有人居住之建築物、船艦或隱匿其內而犯
    之者。
二  毀越門扇、牆垣或其他安全設備而犯之者。
三  攜帶兇器而犯之者。
四  結夥三人以上而犯之者。
五  乘火災、水災或其他災害之際而犯之者。
六  在車站或埠頭而犯之者。
前項之未遂犯罰之。


司法院資訊處製作；財團法人民間司法改革基金會備份。
